【裁判字號】    90,基小,147
【裁判日期】    900525
【裁判案由】    給付管理費
【裁判全文】
臺灣基隆地方法院基隆簡易庭小額民事判決    九十年度基小字第一四七號
    原      告  橘郡社區公寓大廈管理委員會
    法定代理人  乙○○
    訴訟代理人  丙○○
    被      告  甲○○
右當事人間請求給付管理費事件，本院判決如左：
    主    文
被告應給付原告新台幣貳萬貳仟肆佰肆拾元，及其中新台幣壹萬捌仟肆佰捌拾元自民
國九十年三月四日起至清償日止，按年息百分之五計算之利息。
原告其餘之訴駁回。
訴訟費用新台幣伍佰零柒元由被告負擔。
本判決第一項得假執行。
    事實及理由要領
一、本件原告原請求被告給付新台幣（下同）一萬五千八百四十元，於支付命令送達
    後，擴張為請求二萬二千四百四十元，依民事訴訟法第二百五十六條第二款規定
    ，應予准許，合先敘明。
二、原告起訴主張被告係橘郡公寓大廈社區即基隆市○○路一四五之三號六樓之住戶
    ，依該社區管理費繳交管理辦法所定，係按每戶每坪每月收費四十元，被告所有
    之房屋坪數及共同使用部分為三十三坪，詎被告自八十九年一月起至九十九年五
    月止，總計積欠二萬二千四百四十元之管理費並未繳納，業據提出橘郡社區積欠
    管理費明細、催繳函、公寓大廈管理組織報備證明、住戶規約、第一次區分所有
    權人會議紀錄、各區十分之一比例區分所有權人八十八年三月二十一日所有權人
    會議會議紀錄、第二屆管理委員會第五次臨時會會議紀錄、建物登記謄本等件為
    證，被告對於其自八十九年一月起至九十年五月份止均未繳納管理費之事實並不
    爭執，然抗辯其並未實際居住在社區，不應與有居住之人繳納相同標準之管理費
    等語，作為抗辯。
三、按公寓大廈管理條例第十八條第一項第二款規定，公寓大廈設置公共基金來源之
    一，為區分所有權人依區分所有權人會議決議繳納。揆其文意，乃僅就區分所有
    權人是否應繳納費用充為公共基金應由區分所有權人會議決議而作規定，至於已
    決議繳納管理費後，因應社區事務之推動及設備等增加或完成，而所需實際之費
    用不同，其計收管理費之標準，由區分所有權人會議授權管理委員會決議處理，
    尚無違背該法條規定可言。是以依據原告提出之八十七年八月三十日第一次區分
    所有權人會議紀錄所示，區分所有權人會議決議管理費每戶基本費八百元，每坪
    二十元試用三個月，每月收繳一次，爾後由管理委員會及各區十分之一區分所有
    權人以上會議決定之，嗣各區十分之一比例區分所有權人八十八年三月二十一日
    會議及第二屆管理委員會八十九年一月二六日第五次臨時會決議自八十九年一月
    起管理費每坪四十元，有原告提出之上開會議紀錄可稽，原告根據區分所有權人
    會議決議之管理費計費標準向被告請求管理費，尚無不合，倘被告認為管理費收
    費標準不合理，應凝聚社區群體之共識向管理委員會反映以謀求解決之道，甚或
    召集臨時區分所有權人會議以為變更，管理委員會對於區分所有權人會議之決議
    當依公寓大廈管理條例第三十四條第七款之規定予以執行，而非以拒繳管理費做
    為抗爭之手段，否則社區將無法永續健全發展，被告所為辯解，自不足採。
四、從而原告請求被告如數給付積欠之管理費，及其中八十九年一月起至九十年二月
    之管理費一萬五千八百四十元自支付命令送達翌日即九十年三月四日起至清償日
    止，按年息百分之五計算之利息，為有理由，應予准許，其餘管理費之法定遲延
    利息部分，為無理由，應予駁回。
五、本件係依小額訴訟程序為被告敗訴之判決，應依職權宣告假執行。
六、本件訴訟費用額五百零七元（裁判費二百二十五元、送達郵費二百八十二元），
    由被告負擔。
中      華      民      國    九十    年      五      月     二十五     日
~B臺灣基隆地方法院基隆簡易庭
~B    法    官    陳湘琳
右正本證明與原本無異。
對於本件判決如有不服，應於收受送達後二十日內向本院提出上訴書狀，上訴於本院
合議庭，並按他造當事人之人數附俱繕本。當事人之上訴，非以判決違背法令為理由
不得為之，上訴狀應記載上訴理由，表明下列各款事項：
（一）原判決所違背之法令及其具體內容。
（二）依訴訟資料可認為原判決有違背法令之具體事實。
中      華      民      國    九十    年      六      月       一       日
~B    法院書記官  王靜敏


司法院資訊處製作；財團法人民間司法改革基金會備份。
